臺灣彰化地方法院民事裁定
111年度聲字第44號
聲  請  人  吳松峯  


相  對  人  吳蓮桐  
            鄭淑珠  
上列當事人間聲請停止執行事件，本院裁定如下：
    主  文
聲請人以新臺幣396,082元供擔保後，本院111年度司執助字第37
0號清償債務強制執行事件之強制執行程序，於本院111年度訴字
第480號第三人異議之訴事件判決確定或因其他事由終結前，應
予停止。
    理  由
一、聲請意旨略以：相對人以本院102年度司執字第710號債權憑
    證為執行名義，對第三人吳威龍名下佳世達科技股份有限公
    司、錸寶科技股份有限公司股份各62,000股、264股（下稱
    系爭股份）強制執行，經本院以111年度司執助字第370號清
    償債務強制執行事件（下稱系爭執行事件）受理在案。惟上
    開股份均為聲請人所有，聲請人已向本院提起第三人異議之
    訴，倘不停止執行，聲請人勢將產生難以回復之損害，爰依
    同法第18條第2項規定，聲明願供擔保，請求停止執行等語
    。
二、按有回復原狀之聲請，或提起再審或異議之訴，或對於和解
    為繼續審判之請求，或提起宣告調解無效之訴、撤銷調解之
    訴，或對於許可強制執行之裁定提起抗告時，法院因必要情
    形或依聲請定相當並確實之擔保，得為停止強制執行之裁定
    。強制執行法第18條第2項定有明文。又法院依上開規定定
    擔保金額而准許停止強制執行之裁定者，該項擔保係備供債
    權人因停止執行所受損害之賠償，其數額應依標的物停止執
    行後，債權人未能即時受償或利用該標的物所受之損害額，
    或其因另供擔保強制執行所受之損害額定之，非以標的物之
    價值或其債權額為依據。申言之，應以債權人因執行程序之
    停止，致原預期受償之時間延後所生之損害，為定擔保數額
    之依據。
三、經查，系爭股份經相對人執上開債權憑證聲請強制執行，由
    本院以系爭執行事件受理，現執行程序尚未終結等情，業據
    本院調取系爭執行事件卷宗核閱無訛，是本件聲請為有理由
    ，應予准許。本院審酌系爭執行事件債權額合計新臺幣（下
    同）2,027,958元、遲延利息（見系爭執行事件卷內民事聲
    請強制執行狀），惟系爭股份於111年6月16日聲請人聲請時
    價值，以當日收盤價每股各29.3元、43.45元計算，僅1,828
    ,071元（計算式：(62,000股×每股29.3元)+(264股×每股43.
    45元)=1,828,071元，小數點以下四捨五入，下同），故相
    對人因停止執行所受損害，應以第三人異議之訴事件未確定
    而停止執行期間，其債權未能即時受償，以系爭股份價值所
    受按法定利率年息百分之5計算之利息損失為據。又聲請人
    所提第三人異議之訴為得上訴第三審之事件，參考各級法院
    辦案期限實施要點規定，第一審、第二審、第三審通常程序
    審判案件之辦案期限分別為1年4月、2年、1年，共計4年4月
    ，以此預估相對人因停止執行未能即時受償所受按法定利率
    年息百分之5計算之利息損失約為396,082元（計算式：1,82
    8,071元×5%×4年4月=396,082元）。從而，本件供擔保金額
    應以396,082元為適當，聲請人為相對人提供上開擔保金額
    後，得停止系爭執行事件之執行。
四、據上論結，本件聲請為有理由，依強制執行法第18條第2項
    ，裁定如主文。
中　　華　　民　　國　　111 　年　　7 　　月　　7 　　日
                  民事第一庭    法  官  歐家佑
以上正本係照原本作成。
如不服本裁定，應於裁定送達後10日內，以書狀向本院提出抗告
，並繳納抗告費新臺幣1000元。
中　　華　　民　　國　　111 　年　　7 　　月　　7 　　日
                                書記官  黃明慧